臺灣桃園地方法院刑事判決　　　　　　　95年度易字第1866號
公　訴　人　台灣桃園地方法院檢察署檢察官
被　　　告　乙○○
　　　　　　　　　　（現另案於臺灣桃園監獄執行中）
上列被告因竊盜案件，經檢察官提起公訴（95年度偵字第24407
號），被告於準備程序中，就被訴事實為有罪之陳述，經告知簡
式審判程序意旨，聽取當事人意見後，本院裁定由受命法官獨任
進行簡式審判程序，茲判決如下：
    主  文
乙○○共同攜帶兇器竊盜，累犯，處有期徒刑捌月。
    事  實
一、乙○○有以下構成累犯之犯罪前科紀錄：
    (1)前因違反肅清煙毒條例案件，經本院於民國81年10月9 日
    以81年度訴字第756 號判處有期徒刑3 年4 月，於81年12月
    21日確定，嗣經送監執行，執行中經假釋；(2)復因違反麻醉
    藥品管理條例案件，經本院於85年8 月13日以85年度訴緝字
    第110 號判處應執行有期徒刑2 年10月（所犯非法吸用化學
    合成麻醉藥品罪判處有期徒刑6 月，所犯轉讓禁藥罪判處有
    期徒刑5 月，所犯持有毒品罪判處有期徒刑2 年1 月，上開
    3 罪合併定應執行有期徒刑2 年10月），於85年9 月23日確
    定；(3)又因違反麻醉藥品管理條例案件，經臺灣高雄地方法
    院以85年度易字第3004號判處有期徒刑5 月，於85年6 月24
    日確定；(4)又因偽造文書案件，經本院於86年3 月21日以86
    年度易字第626 號判處有期徒刑5 月，於86年4 月21日確定
    ；上開(2)(3)(4)案件經合併定應執行有期徒刑3 年6 月，嗣經
    撤銷前開假釋，應執行殘刑1 年13日，與前開有期徒刑3 年
    6 月接續執行，執行中再經假釋；(5)又因違反毒品危害防制
    條例案件，經臺灣板橋地方法院於90年2 月16日以89年度訴
    字第667 號判處應執行有期徒刑10月（所犯施用第一毒品罪
    判處有期徒刑7 月，所犯施用第二級毒品罪判處有期徒刑4
    月，上開2 罪合併定應執行有期徒刑10月），於90年4 月23
    日確定；(6)再因誣告案件，經本院以89年度訴字第659 號判
    處有期徒刑3 月確定；(6)再因違反毒品危害防制條例案件，
    經臺灣嘉義地方法院於90年11月22日以89年度訴字第219 號
    判處有期徒刑1 年，於90年12月10日確定；(7)因違反毒品危
    害防制條例案件，經本院於90年10月4 日以90年度訴字第
    345 號判處應執行有期徒刑1 年（所犯施用第一毒品罪判處
    有期徒刑8 月，所犯施用第二級毒品罪判處有期徒刑5 月，
    上開2 罪合併定應執行有期徒刑1 年），90年11月26日確定
    ；嗣再撤銷前開假釋，應執行殘刑1 年8 月2 日；與前開有
    期徒刑接續執行，執行中經假釋，於95年1 月7 日縮刑假釋
    期滿，未經撤銷假釋，其未執行之刑以已執行論而執行完畢
    。
二、詎乙○○仍不知悛悔，於95年3 月27日上午6 時許，搭乘陳
    金泉（另經檢察官為不起訴處分確定）所駕駛向不知情之友
    人借得之吉普車行經桃園縣大溪鎮○○路682 號前，見甲○
    ○所有車牌號碼9E－4826號自用小客車停放該處，認有機可
    趁，竟臨時起意，與陳金泉共同基於為自己不法所有之犯意
    聯絡，推由陳金泉持客觀上可供兇器使用之一字型起子（未
    扣案）撬開該車鑰匙孔轉動電門後，繼而竊取該車，乙○○
    則駕駛吉普車在旁等候，得手後旋即共同前往陳金泉位於桃
    園縣大溪鎮頂山腳24之3 號住處，再由陳金泉交付乙○○供
    其代步之用。嗣於同日23時15分許，乙○○駕駛上開自用小
    客車行經桃園縣八德市○○路528 巷口時，為警查獲，並扣
    得其所有非供行竊所用之鑰匙2 支。
三、案經桃園縣政府警察局大溪分局報請臺灣桃園地方法院檢察
    署檢察官偵查起訴。
    理  由
一、按刑事訴訟法第273 條之1 規定除被告所犯為死刑、無期徒
    刑、最輕本刑為3 年以上有期徒刑之罪、或高等法院管轄第
    一審案件者外，於準備程序進行中，被告先就被訴事實為有
    罪之陳述時，得告知被告簡式審判程序之旨，並聽取當事人
    、代理人、辯護人及輔佐人之意見後，裁定由受命法官獨任
    進行簡式審判程序。經查，本件被告乙○○被訴本案，非前
    開不得進行簡式審判程序之案件，且經被告於準備程序時就
    被訴事實為有罪之陳述，經本院告知被告簡式審判程序之旨
    ，聽取被告、檢察官之意見後，本院合議庭裁定由受命法官
    獨任依簡式審判程序進行審判，合先敘明。
二、上開犯罪事實，業據被告乙○○於偵查中檢察官訊問時及本
    院審理時坦承不諱（見偵查卷第63、64頁，本院卷第42、47
    頁），核與證人即被害人甲○○警詢中陳述、證人即本案查
    獲員警柳自南於偵查中具結證述之情節相符（見偵查卷第29
    、30、57、58頁），並有贓物認領保管單、車輛竊盜車牌失
    竊資料個別查詢報表查詢認可資料各1 紙在卷可稽（見偵查
    卷第35、37頁），足認被告前揭具任意性之自白核與事實相
    符，而屬可信。綜上所述，本件事證明確，被告犯行堪予認
    定，應依法論科。
三、按刑法第321 條第1 項第3 款之攜帶兇器竊盜罪，係以行為
    人攜帶兇器竊盜為其加重條件，此所謂兇器，其種類並無限
    制，凡客觀上足對人之生命、身體、安全構成威脅，具有危
    險性之兇器均屬之，且祇須行竊時攜帶此種具有危險性之兇
    器為已足，並不以攜帶之初有行兇之意圖為必要（最高法院
    79年台上字第5253號判例意旨參照）。查被告與共犯陳金泉
    行竊時所攜帶之一字型起子，於作案時能用以撬開自用小客
    車鑰匙孔轉動電門，顯見質量頗重，在客觀上應具有危險性
    ，持以行竊，足以對人之身體、生命、安全構成威脅，應屬
    兇器。核被告乙○○所為，係犯刑法第321 條第1 項第3 款
    之攜帶兇器竊盜罪。起訴意旨認被告係犯刑法第320 條之竊
    盜罪，尚有未洽，惟業經公訴人當庭更正起訴法條，附此敘
    明。被告有如事實欄所載之犯行及執行紀錄，有前揭前案紀
    錄表1 件在卷可稽，其受有期徒刑之執行完畢後，5 年以內
    故意再犯有期徒刑以上之本罪，為累犯，應依刑法第47條第
    1 項規定加重其刑。爰審酌被告之素行、智識程度、犯罪動
    機、手段、犯罪後之態度等一切情狀，量處如主文所示之刑
    。扣案之鑰匙2 支，係被告於行竊後，為使用贓車所使用之
    工具，尚非供本件竊盜犯罪所用之物，業據被告陳明在卷（
    見本院卷第45、46頁），爰不另為沒收之宣告，附此敘明。
    末按新法第2 條第1 項之規定，係規範行為後「法律變更」
    所生新舊法比較適用之準據法‧‧‧。故如新舊法處罰之輕
    重相同，即無比較適用之問題，非此條所指之法律有變更，
    即無本條之適用，應依一般法律適用原則，適用裁判時法。
    想像競合犯認新法第55條但書係科刑之限制，為法理之明文
    化，非屬法律之變更；新法第59條之規定，為法院就酌減審
    認標準見解之明文化，非屬法律之變更，最高法院95年11月
    7 日第21次刑事庭會議決議意旨可參，而查，被告行為後，
    刑法第47條關於累犯之構成要件固於94年1 月7 日修正公布
    ，95年7 月1 日施行，惟不論依修正前之刑法第47條，或修
    正後之刑法第47條第1 項之規定，均構成累犯，對被告而言
    並無有利或不利之情形，自不生新舊法比較之問題，揆諸前
    揭決議之意旨，此部分應適用行為時法，併此敘明。
據上論斷，應依刑事訴訟法第273 條之1 第1 項、第299 條第1
項前段，刑法第28條、第321 條第1 項、第3 款、第47條第1 項
，判決如主文。
本案經檢察官嵇珮晶到庭執行職務。
中　　華　　民　　國　　96　　年　　3 　　月　　19　　日
　　　　　　　　　刑事第九庭　法　官  蘇琬能
以上正本係照原本作成。
本判決除有刑事訴訟法第455 條之4 第1 項第1 款、第2 款、第
4 款、第6款、第7款或同條第2項所定情形之一外，不得上訴。
本件如得上訴，而如不服本判決，得自判決送達號後10內向本院
提出上訴狀（應附繕本），上訴於臺灣高等法院。
　　　　　　　　　　　　　　　書記官　邱飛鳴
中　　華　　民　　國　　96　　年　　3 　　月　　27　　日
中華民國刑法第321條
（加重竊盜罪）
犯竊盜罪而有左列情形之一者，處 6 月以上、 5 年以下有期徒
刑：
一  於夜間侵入住宅或有人居住之建築物、船艦或隱匿其內而犯
    之者。
二  毀越門扇、牆垣或其他安全設備而犯之者。
三  攜帶兇器而犯之者。
四  結夥三人以上而犯之者。
五  乘火災、水災或其他災害之際而犯之者。
六  在車站或埠頭而犯之者。
    前項之未遂犯罰之。
